【裁判字號】    99,易,318
【裁判日期】    990226
【裁判案由】    詐欺
【裁判全文】
臺灣臺中地方法院刑事判決               99年度易字第318號
公  訴  人  臺灣臺中地方法院檢察署檢察官
被      告  丁○○
上列被告因詐欺案件，經檢察官提起公訴（98年度偵字第24056號
），被告於準備程序就被訴事實為有罪之陳述，本院合議庭裁定
由受命法官獨任進行簡式審判程序，判決如下：
    主    文
丁○○幫助意圖為自己不法之所有，以詐術使人將本人之物交付
，處有期徒刑貳月，如易科罰金，以新臺幣壹仟元折算壹日。
    犯罪事實及理由
一、本件犯罪事實及證據，除證據並所犯法條欄一關於『訊據被
    告丁○○固坦承前往第一商業銀行太平分行開立帳戶並取得
    金融卡及存摺，並將金融卡及存摺交付予「阿龍」、「可可
    」等情，惟矢口否認有何幫助詐欺取財犯行，並辯稱：錢不
    是伊領的云云。經查：』，應更正為「訊據被告丁○○坦認
    上開犯罪事實，且查：」，餘均引用檢察官起訴書之記載。
   （詳如附件）
二、本件收受前揭第一銀行帳戶之詐欺集團成員，意圖為自己不
    法之所有，致被害人乙○○、丙○○陷於錯誤，而匯款至被
    告丁○○上開第一銀行帳戶，核其所為，係犯刑法第339條
    第1項之詐欺取財罪。被告丁○○將其所有之上開第一銀行
    帳戶提供予詐欺集團成員為詐欺取財犯罪使用，乃係基於幫
    助詐欺取財之不確定故意，而被告提供上開第一銀行帳戶之
    行為，要屬詐欺取財構成要件以外之行為，則被告係屬以幫
    助之意思，參與詐欺取財構成要件以外之行為，核其所為，
    係犯刑法第30條第1項前段、第339條第1項之幫助詐欺取財
    罪，並依刑法第30條第2項之規定，按正犯之規定減輕其刑
    。爰審酌被告提供上開第一銀行帳戶供他人非法使用，使詐
    騙集團之成員易於得手，助長詐欺之犯罪風氣，危害社會治
    安，並使被害人乙○○、丙○○陷於錯誤而分別轉帳匯款新
    臺幣(下同) 4,018元及29,987元至被告所有上開第一銀行帳
    戶內，並被告本身未實際參與本件詐欺取財之犯行，可責難
    性較小，且被告亦終於本院審理時表明願意認罪之旨，尚見
    悔意之犯罪後態度等一切情狀，量處如主文所示之刑，並諭
    知易科罰金折算之標準，以資懲儆。
三、併依刑事訴訟法第273條之1第1項、第299條第1項前段、第
    310條之2、第454條第2項，刑法第339條第1項、第30條第1
    項、第2項、第41條第1項前段，刑法施行法第1條之1，判決
    如主文。
本案經檢察官甲○○到庭執行職務。
中    華    民    國    99    年    2    月    26    日
                   刑事第三庭  法  官  楊曉惠
以上正本證明與原本無異。
如不服本判決，應於收受送達後10日內向本院提出上訴書狀（應
敘述具體理由並附繕本）。
上訴書如未敘述理由，應於上訴期間屆滿後20日內補提理由書於
本院。
                               書記官  謝明倫
中    華    民    國    99    年    2    月    26    日
附錄論罪科刑法條：
刑法第339條第1項
意圖為自己或第三人不法之所有，以詐術使人將本人或第三人之
物交付者，處5年以下有期徒刑、拘役或科或併科1千元以下罰金

司法院資訊處製作；財團法人民間司法改革基金會備份。
